---
title: "abTesting_DC"
author: "Christian Julca"
output_dir: docs
output: html_document
---

```{r setup, include=FALSE}
knitr::opts_chunk$set(echo = TRUE)
```


```{r, warning=FALSE, echo=FALSE, comment=FALSE, message=FALSE}
library(tidyverse)
library(dplyr)
library(knitr)
library(ggplot2)
library(lubridate)
library(scales) 
```


## Data

Los datos se consultan de la base de datos recolectados de las personas que dan click en el botón de adoptar de [una página web](https://assets.datacamp.com/production/repositories/2292/datasets/52b52cb1ca28ce10f9a09689325c4d94d889a6da/experiment_data.csv) de adopción de mascotas


```{r, echo=FALSE}

#df <- read.csv("https://assets.datacamp.com/production/repositories/2292/datasets/52b52cb1ca28ce10f9a09689325c4d94d889a6da/experiment_data.csv")

df <- read.csv(file="Data/ab_data.csv")

kable(head(df), full_width = F)
```



## Exploring Data

La tasa de conversion es `r round(mean(df$converted),3)*100`%, la cual varía a lo largo del tiempo en el que se registraron los datos: `r df$timestamp[1]` y `r df$timestamp[nrow(df)]` 



```{r, echo=FALSE}
df2 <-df %>%
  group_by(hour=hour(timestamp)) %>%
  summarize(conversion_rate=mean(converted))

ggplot(df2, aes(x=hour, y=conversion_rate))+
  geom_line()+
  geom_point()+
  scale_y_continuous(limits = c(0, .15))
```


## Power Analysis

El tamaño del experimento es la primera pregunta que debemos hacernos, un tamaño muy pequeño nos puede llevar a un bajo nivel de significancia sobre el efecto esperado. Por otro lado un tamaño muy alto puede elevar nuestros costos de evaluación del tratamiento.

**Power Analysis**, te permite saber cual debería ser el tamaño de la muestra para el experimento. Solo necesita los siguientes insumos:

* **Test Estadístico `SSizeLogisticBin`**: que se planea utilizar.
* **Línea de base `p1`**: valor actual del indicador a evaluar.
* **Valor esperado `p2`**: valor esperado del indicador a evaluar luego del tratamiento.
* **Proporción de datos `B`** para el grupo tratado
* **Alpha/límite de significancia `alpha`**
* **power/1-$\beta$ `power`**: probabilidad de rechazar correctamente la hipótesis nula.

Para aplicar **Power Analysis** en R utilizamos la librería `powerMediation`

```{r}
library(powerMediation)

total_sample_size <- SSizeLogisticBin(
  p1=0.118,
  p2=0.120,
  B=0.5,
  alpha=0.05,
  power=0.8
  )
total_sample_size
```

En este caso, para obtener un efecto de `p2-p1` igual a 0.02 se necesitarìan `r comma(total_sample_size)` observaciones, de los cuales `r comma(round(total_sample_size/2))` corresponden al grupo tratamiento.

## Analyzing Results



```{r}
df3 <-df %>%
  group_by(group) %>%
  summarize(conversion_rate=mean(converted), N=n())
kable(df3)
```


```{r, echo=FALSE}
df2 <-df %>%
  group_by(hour=hour(timestamp), group) %>%
  summarize(conversion_rate=mean(converted))

ggplot(df2, aes(x=hour, y=conversion_rate, color=group))+
  geom_line()+
  geom_point()+
  scale_y_continuous(limits = c(0, .15))
```

